【裁判字號】    89,訴,299
【裁判日期】    890331
【裁判案由】    毒品危害防制條例
【裁判全文】
臺灣臺中地方法院刑事判決                          八十九年度訴字第二九九號
    公  訴  人  臺灣臺中地方法院檢察署檢察官
    被      告  甲○○
右列被告因毒品危害防制條例案件，經檢察官提起公訴（八十八年度偵字第一七五五
號），本院判決如左：
    主  文
甲○○連續施用第一級毒品，累犯，處有期徒刑捌月，扣案之第一級毒品海洛因壹包
（淨重壹點伍陸公克）沒收銷燬之；又施用第二級毒品，累犯，處有期徒刑伍月，扣
案之第二級毒品安非他命貳包（總毛重肆點肆公克）沒收銷燬之；主刑部分應執行有
期徒刑拾壹月。
    事  實
一、甲○○於民國（下同）八十四年間曾違反麻醉藥品管理條例罪經本院判處有期徒
    刑四月確定，於八十七年三月十三日易科罰金執行完畢，詎仍不知悔改，復於毒
    品危害防制條例公布施行後，因施用毒品，經本院裁定送觀察勒戒後，認無繼續
    施用毒品之傾向，並經台灣台中地方法院檢察署檢察官於八十七年十一月十八日
    為不起訴處分確定在案，竟又基於概括犯意，自八十七年十一月二十二日起至同
    年月二十三日止，在台中市○○街五一巷八號住處，將海洛因摻入香煙內點燃燃
    燒之方式，施用海洛因二次，嗣於八十七年十一月二十三日二十二時許，在台中
    市○○路、錦中街口為警查獲，並扣得第一級毒品海洛因一包（淨重一．五六公
    克），且經本院裁定觀察勒戒後，認有繼續施用毒品之傾向，而送強制戒治，於
    戒治期間，因成效評定合格，經本院裁定停止戒治付保護管束，並於八十八年八
    月四日出戒治所，復於保護管束期間，竟另行起意，於八十八年十一月二日，在
    上址，以將安非他命置放鋁箔紙上點火燒烤產生煙霧之方式，施用安非他命一次
    ，嗣於八十八年十一月三日（起訴書誤載為十月三日）十五時許，在台中市○○
    路○段八十四號八樓為警查獲，扣得第二級毒品安非他命二包（總毛重四．四公
    克），且經本院裁定撤銷停止戒治，令入戒治處所施以強制戒治中。
二、案經臺中市警察局第二分局、台中縣警察局豐原分局報請臺灣臺中地方法院檢察
    署檢察官偵查起訴。
    理  由
一、右開事實業據被告甲○○在警訊及偵審中均供承不諱，並有當場查獲之毒品海洛
    因一包（淨重一．五六公克）、安非他命二包（總毛重四．四公克）扣案可證，
    ，且被告為警查獲所採集之尿液，經送鑑定後，確呈甲基安非他命陽性反應，並
    有台中縣衛生局檢驗尿水報告書，又被告前施用毒品案件，經本院裁定送觀察勒
    戒後，認無繼續施用毒品之傾向，且經台灣台中地方法院檢察署為不起訴處分，
    此有不起訴處分書一份在卷可稽，故被告於毒品危害防制條例公布施行後曾送觀
    察勒戒，認無繼續施用毒品傾向，而為不起訴處分確定後，五年內再犯本件施用
    第一級毒品海洛因之犯行，經本院裁定送觀察勒戒，認有繼續施用毒品之傾向，
    亦有台灣台中看守所八十七年十二月四日（８７）中所奕總字第四一四四號函附
    卷可參，並經本院裁定施以強制戒治，復因戒治期間評定合格，裁定停止戒治，
    所餘戒治期間付保護管束，有卷附之台灣台中地方法院檢察署刑案資料查註紀錄
    表、本院八十七年度毒聲第三九三０號、台灣台中戒治所八十八年七月七日中戒
    教字第０七０七四號函、本院八十八年度毒聲字第四三五五號裁定書在卷可稽，
    被告於五年內先犯施用第一級毒品海洛因案件，停止戒治付保護管束期間，再次
    施用第二級毒品安非他命，已如前述，被告上開於二犯戒治期間未滿再次施用第
    二級毒品安非他命犯行，因戒治程序猶未終結，顯見被告尚未確認無繼續施用之
    傾向，自仍得引用前案觀察、勒戒之結果，認被告有繼續施用毒品之傾向，就此
    部分犯行無庸另行聲請觀察、勒戒之必要，且非三犯，本件被告五年內再犯施用
    第一級毒品海洛因及第二級毒品安非他命之事證明確，犯行洵勘認定。
二、按安非他命係毒品危害防制條例第二條第一項第二款所規定之第二級毒品，被告
    於毒品危害防制條例公佈施行後，曾因施用毒品案件，裁定送觀察、勒戒後，為
    不起訴處分後，再犯本次施用毒品案，屬五年內再犯施用毒品罪，核被告上開施
    用第一級毒品海洛因及第二級毒品安非他命犯行，係犯毒品危害防制條例第十條
    第一項及第二項之罪。其施用第一級、第二級毒品前、後持有第一級、第二級毒
    品之低度行為，應為其施用第一級、第二級毒品之高度行為所吸收，不另論罪。
    被告所犯上開施用第一級毒品罪與施用第二級毒品罪，犯意各別，犯罪構成要件
    不同，應予分論併罰。又被告所為前開施用第一級毒品海洛因之行為，時間緊接
    ，犯罪構成要件又復相同，顯係基於概括之犯意為之，為連續犯，爰依刑法第五
    十六條之規定以一罪論，並加重其刑。被告前於八十四年間曾違反麻醉藥品管理
    條例罪，經本院判處有期徒刑四月確定，並於八十七年三月十三日易科罰金執行
    完畢，此有台灣台中地方法院檢察署刑案資料查註紀錄表一份在卷可按，五年以
    內再犯本件有期徒刑以上之罪，為累犯，應依刑法第四十七條規定就施用第一級
    毒品部分加重其刑，就施用第一級毒品部分則遞加重其刑。爰審酌被告曾因施用
    毒品，經獲邀寬典而予處分不起訴，後繼續停止戒治付保護管束，屢次再犯，顯
    乏禁絕毒害之決心，犯罪之動機、目的、手段及犯罪後之態度等一切情狀，量處
    如主文所示之刑，並定其應執行刑，以示懲儆。扣案之第一級毒品海洛因一包（
    淨重一．五六公克）、安非他命二包（總毛重四．四公克）係毒品，應依毒品危
    害防制條例第十八條第一項前段之規定予以宣告沒收銷燬之。至於一併查扣之吸
    食器一組、吸管一支，非被告所有，業經被告供明在卷，且查獲地點亦非被告居
    住所，復無其他證據足資證明上開扣案物品確係被告所有，供己犯罪所用之物，
    且非違禁物，自無庸併予宣告沒收之，附此明。
據上論斷，應依刑事訴訟法第二百九十九條第一項前段、毒品危害防制條例第十條第
第一項、第二項、第二十條第三項、第十八第一項前段、刑法第十一條前段、第五十
六條、第五十一條第五款、第四十七條，判決如主文。
中    華    民    國      八十九      年      三      月      三十一    日
                                      台灣台中地方法院刑事第二庭
                                              法  官  林  靜  芬
右正本證明與原本無異。
如不服本判決，應於判決送達後十日內向本院提出上訴狀，上訴於臺灣高等法院臺中
分院(須附繕本)。
                                              書記官
中    華    民    國      八十九      年       四     月        五      日
附錄論罪科刑實體法條文：
毒品危害防制條例第十條。


司法院資訊處製作；財團法人民間司法改革基金會備份。
